【裁判字號】    90,上訴,1645
【裁判日期】    900731
【裁判案由】    違反槍砲彈藥刀械管制條例
【裁判全文】
臺灣高等法院刑事判決                            九十年度上訴字第一六四五號
    上  訴  人  辛○○
    即  被  告
    指定辯護人  本院甲○
    上  訴  人  庚○○
    即  被  告
    選任辯護人  黃榮謨
右上訴人因違反槍砲彈藥刀械管制條例案件，不服臺灣桃園地方法院八十九年度訴字
第九八二號，中華民國九十年三月一日第一審判決（起訴案號：臺灣桃園地方法院檢
察署八十九年度訴字第九八二號）提起上訴，本院判決如左：
        主  文
原判決撤銷。
辛○○未經許可，持有可發射子彈具有殺傷力之改造玩具手槍，累犯，處有期徒刑壹
年貳月，併科罰金新台幣壹拾萬元，罰金部分如易服勞役，以銀元佰元（即新台幣
玖佰元）折算壹日。扣案之改造玩具左輪手槍（槍枝管制編號0000000000
號）壹把，沒收之。
庚○○未經許可，持有可發射子彈具有殺傷力之改造玩具手槍，處有期徒刑壹年捌月
，併科罰金新台幣壹拾伍萬元，罰金部分如易服勞役，以銀元佰元（即新台幣玖佰
元）折算壹日。扣案之改造貝瑞塔玩具手槍（含彈匣貳個，槍枝管制編號00000
00000號）壹把、改造克拉克玩具手槍（含彈匣貳個，槍枝管制編號00000
00000號）壹把，均沒收之。
        事  實
一、辛○○前曾因違反麻醉藥品管理條例案件，經臺灣桃園地方法院於民國（下同）
    八十二年八月十二日判處有期徒刑八月，於八十二年十一月九日上訴駁回確定，
    在八十三年十二月二十日執行完畢，仍不知警惕，八十九年九月七日晚上七時三
    十分許，經警在桃園縣桃園市○○路五一０號之一Ｄ棟十四樓之辛○○、丙○○
    、壬○○（以上二人已為不起訴處分）住處之辛○○房間床頭，查獲辛○○未經
    許可，無故持有之可發射子彈具有殺傷力之改造玩具左輪手槍乙把，具殺傷力之
    改造子彈十顆（起訴書誤為二顆應予更正）與不具殺傷力之子彈九顆，並在同址
    住處客廳，為警查扣得庚○○未經許可，無故持有可發射子彈具有殺傷力之仿半
    自動改造貝瑞塔玩具手槍（含彈匣二個）與改造克拉克玩具手槍（含彈匣二個）
    各乙把。
二、案經臺北縣警察局板橋分局報請臺灣桃園地方法院檢察署檢察官偵查起訴。
    理  由
一、上訴人即被告辛○○經合法傳喚未到庭，其於警訊、偵查、原審否認非法持有右
    揭改造左輪手槍的事實，先後辯稱略以：「警員查扣之改造手槍三把、彈夾四個
    ，子彈二顆都是庚○○帶來，不是替庚○○保管，查獲地方也不是其住的地方，
    從搬進去到被查獲時，僅住約一個月，並沒有跟壬○○分租房間，只是有時候去
    那邊住，在被查獲時並不知道有那些槍枝，因為那時只是暫時住在那邊，槍是別
    人帶來的，不知道放在伊房間裡面等詞」云云。至上訴人被告庚○○於偵查中否
    認扣案之三支手槍與十九發子彈為其所有（偵查卷第八九頁反面），嗣後固坦承
    攜帶右揭改造貝瑞塔及改造克拉克手槍各乙把至桃園縣桃園市○○路五一０號之
    一Ｄ棟十四樓，惟仍否認非法持有槍、彈犯意，辯稱略以：『改造貝瑞塔及改造
    克拉克手槍各乙把，是一位叫「阿基」的人委託伊拿去報繳，因為當天下午「阿
    基」將那二把改造手槍拿到壬○○住處的地下室，通知伊去拿，伊於是去找壬○○，並向伊中隊長報備，準備拿去報繳，伊跟那個「阿基」是在壬○○的ＰＵＢ
    認識的，他說他有一些小事要麻煩伊，因為他之前有朋友拿槍給他，他覺得很危
    險，所以他要求伊幫他的忙，伊跟「阿基」他是在前一天晚上約定的，伊拿到槍
    那天則是在下午，但幾點已不記得了，當時伊到地下室那邊只有槍，而「阿基」
    他並沒有在場，至於改造左輪手槍及子彈則都不是伊的，此部分，伊不知情，那
    把改造左輪手槍是警員從辛○○的房間搜出來的，伊並無拿改造左輪手槍給辛○○，子彈的部分伊也不清楚，而且在警察查獲之前，「阿基」把東西丟在地下室
    ，然後再通知伊去拿，伊有跟伊隊長戊○○打電話報備過，準備拿去報繳，但當
    時車子已被丁○○借走，伊就先到壬○○住處等候，當丁○○回來時，伊要出去
    時，警員就過來了』等詞云云。
二、惟查：
(一)、八十九年九月七日晚上七時三十分許，在桃園縣桃園市○○路五一０號之一Ｄ棟
    十四樓之辛○○、丙○○、壬○○住處客廳，為警查扣得可發射子彈具有殺傷力
    之仿半自動改造貝瑞塔玩具手槍（含彈匣二個）與改造克拉克玩具手槍（含彈匣
    二個）各乙把。另於上址之辛○○房間床頭，查扣可發射子彈具有殺傷力之改造
    玩具左輪手槍乙把，具殺傷力之改造子彈十顆與不具殺傷力之子彈九顆外，警員
    尚查獲得改造工具一批（含電鑽、挫刀、鉗子、活動板手、小鐵鎚、砂紙）與尚
    未具殺傷力之改造子彈九顆及海洛因、安非他命毒品等物，此有查獲現場紀錄、
    扣押物品清單及現場照片（偵查倦卷第九四頁）等資料在卷可參，顯見該處所置
    放有槍彈、毒品等物。
(二)、被告辛○○雖將自其住處房間床頭查扣改造具殺傷力之改造玩具左輪手槍乙把，
    具殺傷力之改造子彈十顆與不具殺傷力之子彈九顆，諉之於係被告庚○○所交付
    ，但該槍彈既在其居住房間床頭查扣，衡情顯係其個人所持有，而被告庚○○於
    警初訊即坦承在客廳所查扣之具殺傷力之仿半自動改造貝瑞塔玩具手槍（含彈匣
    二個）、改造克拉克玩具手槍（含彈匣二個）各乙把，為其所攜帶（偵查卷第十
    九頁反面），是衡情即無必要再否認當日於被告辛○○住處房間床頭查扣改造具
    殺傷力之改造玩具左輪手槍乙把與子彈非其所攜帶，則被告庚○○所辯已非不可
    採，況查獲之前開三把槍，分別在客廳與被告辛○○之房間床頭查扣得，且槍枝
    種類不相同，是應分屬不同人所持有甚明，且同被查獲之壬○○更於偵查中明確
    稱在客廳之二把手槍為庚○○拿來（偵查卷第十八頁反面），另證人丁○○於原
    審亦稱改造玩具左輪手槍乙把在被告辛○○房間找到（原審卷第一四八頁）其雖
    稱在座墊下，但就在辛○○房間內查獲之事實應可確認），則被告辛○○將自其
    住處房間床頭查扣改造具殺傷力之改造玩具左輪手槍乙把，推諉稱係被告蔡佑所
    交付應不可採。其另於原審要求傳訊不在場之己○○證明被查獲地出入人複雜，
    經核與本案並無關連性，自無必要傳訊。
(三)、至丙○○雖於警訊稱查獲之三把槍均為庚○○所有（偵查卷第七頁反面），並稱
    被告庚○○在該處改造槍彈，另該改造具殺傷力之改造玩具左輪手槍乙把，係被
    告庚○○於八十八年九月七日零時許拿至家中寄放（偵查卷第八頁），另丁○○
    雖於警訊稱查獲之制式左輪手槍係庚○○交付給辛○○的（偵查卷第十一頁），
    但查，丁○○所另稱查獲之改造子彈十九顆係庚○○所有攜帶而來（偵查卷第十
    一頁），與查獲之現場紀錄表所載在辛○○房間內查獲得制式左輪手槍、改造子
    彈拾九顆、改造工具一批（偵查卷第二四頁）之情況不符，而丙○○與辛○○為
    夫妻（偵查卷第九頁第一行），丁○○為辛○○之友，所陳自因與辛○○之關係
    而不免偏頗，且所述既與查獲之狀態不合，再丁○○於偵查初訊更稱不知扣案物
    何人的（偵查卷第六六頁），另丁○○、丙○○二人更於偵查初訊稱警訊不實（
    偵查卷第六五頁反面），而與其在前所述不一，是其二人所陳自不足為被告辛○○有利與被告庚○○不利之事證，被告於原審聲請再次傳訊丁○○、丙○○二人
    用以證明查扣之槍為被告庚○○所帶來，丙○○於原審改稱親均在客廳查獲（原
    審卷第九四頁），所陳與現場紀錄所載之查扣狀態不合，自係不實而不可取，另
    證人丁○○於原審亦稱改造玩具左輪手槍乙把在被告辛○○房間找到（原審卷第
    一四八頁）其雖稱在座墊下，但就在辛○○房間內查獲之事實應可確認。至證人
    即查獲之警員乙○○已於原審陳明據報至現場查埋伏之情，是壬○○於原審陳明
    不知警方查獲槍枝（原審卷第一五四頁），所陳亦不足為被告庚○○有利事證）
    。
(四)、況丁○○於偵查初訊已否認其於警訊所稱：「於辛○○房內起獲之左輪手槍一把
    ，係庚○○交付給辛○○的」等語（偵查卷第六五頁反面），而被告辛○○於偵
    查初訊更先稱：「槍彈是綽號阿基的放住處教我幫忙報繳準被報繳就被捉，阿基
    拿到大有路給我」（偵查卷第六五頁反面），繼而更易其詞供述：「左輪手槍是
    在查獲前半個多月（八月初），當時我向薛某（壬○○）在查獲地租一個房間，
    是庚○○帶來給我，我就把槍放在該房間內，我把它放在床舖底下，直到被查獲
    日，其他二支手槍，也是庚○○拿來的，於查獲當天下午三時左右拿來的，放在
    客廳，子彈十九顆也是他拿來的」等語（八十八年度偵字第一四五二七號偵查卷
    八十八年九月十七日偵查筆錄第八十五頁背面），另於偵查時再改稱：「是查獲
    當天早上庚○○才拿來的」等語（偵查卷第一０八頁反面），足見其所陳前後矛
    盾，實難逕認被告辛○○房間內所查獲之改造左輪手槍，係如其所述之由被告庚○○交付給被告辛○○持有及保管，是被告辛○○、庚○○二人就此查獲之改造
    左輪手槍部分之前揭辯詞，顯係不實。
(五)、被告庚○○於警訊已坦承查扣之仿半自動改造貝瑞塔玩具手槍（含彈匣二個）、
    改造克拉克玩具手槍（含彈匣二個）各乙把為其所攜帶（偵查卷第十九頁反面）
    ，其雖辯稱係綽號阿基者交付其報繳，但始終無法正確描述阿基年籍以供查證，
    則是否有阿基其人，已堪置疑，至被告辛○○於偵查中稱係阿基者置其處所要求
    報繳（偵查卷第六五頁反面），而同日未分別訊問之被告庚○○於偵查初訊亦稱
    ：「是阿基聯絡我至該處報繳槍彈」等語（偵查卷第六五頁），但被告庚○○僅
    為自稱之義警（應非所謂之義警，僅為警民聯防協會成員，見偵查卷第一０五頁
    所附之警民聯防協會派令），並非司法警察，是所辯之報繳，已不足取。再壬○○於偵查中亦明確稱查扣之查扣之仿半自動改造貝瑞塔玩具手槍（含彈匣二個）
    改造克拉克玩具手槍（含彈匣二個）各乙把為其被告庚○○帶來（偵查卷第八六
    頁），雖其另稱係被告庚○○拿來報繳，但被告庚○○並非司法警察，則其顯無
    從受理報繳，其持有被查扣之前開二把改造手槍，即為非法持有，與其所辯之報
    繳無任何關係。被告庚○○於偵查已供稱：「二支手槍及子彈是我帶去的」一語
    ，亦已就其持有改造子彈部分供承在卷，供與被告辛○○上揭供述內容相符合，
    是被告庚○○嗣後辯稱以：「改造左輪手槍及子彈都不是伊的，伊不知情，．．
    ．，子彈的部分伊不清楚」等語，否認其持有改造子彈部分，亦屬卸責。
(六)、按刑事報繳槍械涉及刑責減免，在法律上有一定程序，如確係報繳即應直接向警
    局為之，以符法定程序並確保其日後權益受保障，本件被告庚○○雖自稱具有義
    警身分，然並非有權受理報繳槍械警局機關，而其對於所謂「阿基」之人真實名
    籍資料，無法供述明確以為調查，其既並無從說明「阿基」究係何人，且於查獲
    前亦未曾向警局機關報案，未先說明此事原委，則其於向警局繳交該槍械時，何
    能交代該槍械真正來源，而警局如何憑此再向檢察機關說明槍械來源，是被告庚○○於警局查獲其非法持有右揭改造槍、彈後，以其係為不知名之「阿基」者報
    繳右揭查獲槍械而持有云云置辯，顯與常理有悖。
(七)、證人戊○○於原審、本院調查時雖證稱：『大概案發的「前兩天」，庚○○他有
    打電話告訴伊他有個朋友要報繳槍械』等語，然此核與被告庚○○於原審供稱：
    『伊跟「阿基」是在查獲的「前一天晚上」約定拿槍的』等語，在時間上不合，
    且被告與證人均非司法警察，亦非所稱之「義警」，無任何法律依據可得代人報
    繳或立功可言，是證人戊○○所陳自不足為被告庚○○有利事證。另證人丁○○
    於原審雖證稱：「伊之前在當天一點多的時候，曾向庚○○借車子，庚○○就說
    他有事情要辦，而在三點多伊車子還他的時候，他說他要去報繳槍枝，．．，庚○○說他五點下班前他要拿槍枝去報繳」云云，以及證人壬○○雖證稱：「只知
    道庚○○之前曾經跟伊說過有朋友要拿兩把槍給他報繳」云云，則因核與證人丁○○早於警訊稱：「於辛○○房內起獲之左輪手槍一把，係庚○○交付給辛○○
    的」一語，以及與被告辛○○於偵查稱：「左輪手槍是在查獲前半個多月（八月
    初），當時我向薛某（壬○○）在查獲地租一個房間，是庚○○帶來給我，我就
    把槍放在該房間內，我把它放在床舖底下，直到被查獲日，其他二支手槍，也是
    庚○○拿來的，於查獲當天下午三時左右拿來的，放在客廳，子彈十九顆也是他
    拿來的」等語，均互相矛盾，是證人丁○○、壬○○所陳顯屬有迴護，均不能以
    之採為有利於被告庚○○之證據。至被告庚○○所提之所得稅扣繳憑單、；中壢
    分局獎狀、青商會獎狀等與其非法持有槍之行為無關。
(八)、右揭扣案之改造手槍三把均為玩具槍（以性能檢驗法）、改造子彈二顆（經試射
    可擊發）均具有殺傷力，此亦有內政部警政署刑事警察局八十八年九月十六日刑
    鑑字第九二０五七號鑑驗通知書及九十年一月二日（八九）刑鑑字第一九四一一
    八號函文各乙份在卷可稽，並有槍支殺傷力鑑驗說明書在卷可查（偵查卷第九二
    頁），是被告辛○○、庚○○爭執槍枝材質，泛稱扣案槍支未具殺傷力，請求再
    送鑑定或作具體個案測試，因內政部警政署刑事警察局為目前鑑定槍械殺傷力之
    惟一機關，且鑑驗報告已詳載內容，況經原審再次將扣案槍枝檢送內政部警政署
    刑事警察局確認有無殺傷力，該局詳覆槍管材質部分為塑膠，子彈之爆炸高壓可
    能造成爆裂情形，惟仍可發射彈頭，均認具殺傷力（原審卷第一六三頁該局函）
    ，是亦無必要再送鑑定，則告所陳均不足取。
(九)、扣案之十九顆子彈，其中七顆係玩具槍金屬彈殼，認不具殺傷力。（十二顆中）
    四顆經試射，二顆無法擊發，二顆可擊發，認具殺傷力，餘八顆經試射均可擊發
    ，認具殺傷力，業據內政部警政署刑事警察局函覆在卷（原審卷第一六三頁），
    是共計十顆具殺傷力，九顆不具殺傷力。
(九)、綜上，本件事證明確，被告二人所辯應屬卸責而部可採，其等犯行均堪認定，應
    予依法論科。
三、核被告辛○○右揭所為，係犯槍砲彈藥刀械管制條例第十一條第四項之未經許可
    持有改造手槍罪（所持有者為改造玩具槍，非模型槍，見刑事警察局鑑驗通知書
    ）及第十二條第四項之未經許可持有子彈罪；而被告庚○○右揭所為，則係犯槍
    砲彈藥刀械管制條例第十一條第四項之未經許可持有改造手槍罪（所持有者為改
造玩具槍，非模型槍，見刑事警察局鑑驗通知書）。公訴意旨認被告辛○○、庚○○二人就持有改造手槍部分，均係犯槍砲彈藥刀械管制條例第十條第四項之持
    有改造模型槍罪，因被告所持有者為改造玩具槍，非模型槍（見刑事警察局鑑驗
    通知書），尚有未洽，起訴法條應予變更。公訴意旨雖以查扣之子彈十九顆中，
    二顆為具殺傷力之改造子彈，另十七顆為不具殺傷力。但扣案之十九顆子彈，其
    中七顆係玩具槍金屬彈殼，認不具殺傷力。（十二顆中）四顆經試射，二顆無法
    擊發，二顆可擊發，認具殺傷力，餘八顆經試射均可擊發，認具殺傷力，業據內
    政部警政署刑事警察局函覆在卷（原審卷第一六三頁），是共計十顆具殺傷力。
    未據起訴之八顆有殺傷力改造子彈，與起訴之二顆為具殺傷力之改造子彈部分，
    有裁判上一罪關係，為起訴效力所及。至公訴意旨就被告庚○○、辛○○持有右
    揭改造左輪手槍、改造貝瑞塔及改造克拉克手槍各乙把及子彈部分，有犯意聯絡
    及行為分擔，為共同正犯尚屬無據，附此敘明。被告辛○○以一持有槍彈行為，
    同時觸犯未經許可持有改造手槍罪名及未經許可持有子彈罪名，為想像競合犯，
    應依刑法第五十五條想像競合之規定，從一較重之未經許可持有改造手槍罪處斷
    。被告辛○○前曾因違反麻醉藥品管理條例案件，經臺灣桃園地方法院於八十二
    年八月十二日判處有期徒刑八月，於八十二年十一月九日上訴駁回確定，在八十
    三年十二月二十日執行完畢，此有臺灣高等法院檢察署刑案紀錄簡覆表在卷可稽
    ，其於刑之執行完畢後，五年內又再犯本件有期徒刑以上之罪，為累犯，應依刑
    法第四十七條規定，加重其刑。
四、原審予以論罪科刑固非無見，惟查：(一)、扣案之十九顆子彈，其中七顆係玩具槍
    金屬彈殼，認不具殺傷力。（十二顆中）四顆經試射，二顆無法擊發，二顆可擊
    發，認具殺傷力，餘八顆經試射均可擊發，認具殺傷力，業據內政部警政署刑事
    警察局函覆在卷（原審卷第一六三頁），是共計十顆具殺傷力，九顆不具殺傷力
    ，原判決誤為僅有二顆具殺傷力，其餘不具殺傷力。(二)、被告庚○○未持有在辛○○房間查扣之改造具殺傷力之改造玩具左輪手槍乙把，具殺傷力之改造子彈十
    顆，亦未與辛○○共同持有。辛○○未持有可發射子彈具有殺傷力之仿半自動改
    造貝瑞塔玩具手槍（含彈匣二個）與改造克拉克玩具手槍（含彈匣二個）各乙把
    ，亦未與庚○○共同持有。原判決誤為共同持有。(三)、被告辛○○所為，係犯槍
    砲彈藥刀械管制條例第十一條第四項之未經許可持有改造手槍罪及第十二條第四
    項之未經許可持有子彈罪；被告庚○○右揭所為，則係犯槍砲彈藥刀械管制條例
    第十一條第四項之未經許可持有改造手槍罪，原判決誤為被告辛○○右揭所為，
    係犯槍砲彈藥刀械管制條例第十一條第四項之未經許可持有改造手槍罪，另被告
    庚○○右揭所為，則係犯槍砲彈藥刀械管制條例第十一條第四項之未經許可持有
    改造手槍罪及第十二條第四項之未經許可持有子彈罪。以上原判決容有未洽，是
    被告二人上訴意旨否認犯行，輕指摘原判決不當雖無理由，惟原判決既有可議，
    自應將原判決予以撤銷改判，爰審酌被告二人犯後態度、品性、素行、犯罪動機
    、手段、目的與其犯罪所生危害等一切情狀，分別量被告辛○○有期徒刑壹年貳
    月，併科罰金新台幣壹拾萬元，罰金部分如易服勞役，以銀元佰元（即新台幣
    玖佰元）折算壹日。被告庚○○有期徒刑壹年捌月，併科罰金新台幣壹拾伍萬元
    ，同時就罰金部分併諭知易服勞役之折算標準。並被告二人僅係持有由玩具手槍
    所改造而成之改造手槍，及持有改造子彈十顆而已，雖係具殺傷力，惟均非係屬
  於制式槍、彈，且尚未對於社會治安造成何等重要危害，核其行為情節，均尚非
    屬嚴重，並參酌大法官會議釋字第四七一號解釋全文意旨，認本件被告二人應尚
    無依槍砲彈藥刀械管制條例第十九條第一項之規定，令入勞動場所強制工作以預
    防矯治其社會危險性之必要。至於扣案之改造左輪手槍（槍枝管制編號0000
    000000號）、改造貝瑞塔手槍（槍枝管制編號0000000000號，
    含彈匣二個）、改造克拉克手槍（槍枝管制編號0000000000號，含彈
    匣二個）各一把，因已具殺傷力，係屬於違禁物，爰均依刑法第三十八條第一項
    第一款規定，併予宣告沒收。另扣案之具殺傷力之改造子彈十顆，業已因試射而
    均滅失（原審卷第一六三頁內政部警政署刑事警察局函），不予宣告沒收。又九
    顆不具殺傷力之子彈，業敘明於前，既非違禁物自勿庸宣告沒收。
五、不另為無罪諭知部分：
(一)、公訴意旨另略以：庚○○無故持有之可發射子彈具有殺傷力之改造玩具左輪手槍
    乙把，具殺傷力之改造子彈十顆（起訴書誤為二顆應予更正）與不具殺傷力之子
    彈九顆。辛○○未經許可，無故持有可發射子彈具有殺傷力之仿半自動改造貝瑞
    塔玩具手槍（含彈匣二個）與改造克拉克玩具手槍（含彈匣二個）各乙把。另被
    告庚○○、辛○○二人於八十八年九月七日十九時三十分許，為警在右址桃園縣
    桃園市○○路五一０號之一Ｄ棟十四樓之處所，同時查扣得九顆不具殺傷力之子
    彈，因認被告庚○○、辛○○二人尚另涉犯槍砲彈藥刀械管制條例第十三條第四
    項之未經許可持有彈藥之主要組成零件罪。另被告庚○○拿具有殺傷力之改造玩
    具左輪手槍乙把，託辛○○寄藏部分，認被告庚○○，尚另涉犯槍砲彈藥刀械管
    制條例第十條第四項、第十二條第四項之未經許可寄藏改造模型槍彈罪。
(二)、公訴意旨所認庚○○無故持有之可發射子彈具有殺傷力之改造玩具左輪手槍乙把
    ，具殺傷力之改造子彈十顆（起訴書誤為二顆應予更正）與不具殺傷力之子彈九
    顆。另辛○○未經許可，無故持有可發射子彈具有殺傷力之仿半自動改造貝瑞塔
    玩具手槍（含彈匣二個）與改造克拉克玩具手槍（含彈匣二個）各乙把部分，經
    查，庚○○並未持有之可發射子彈具有殺傷力之改造玩具左輪手槍乙把，具殺傷
    力之改造子彈十顆（起訴書誤為二顆應予更正）與不具殺傷力之子彈九顆。另辛○○並未持有可發射子彈具有殺傷力之仿半自動改造貝瑞塔玩具手槍（含彈匣二
    個）與改造克拉克玩具手槍（含彈匣二個），其理由已詳敘於前。
(三)、按依內政部八十六年十一月二十四日（８６）內警字第八六七０六八三號公告關
    於各類槍砲、彈藥主要組成零件種類，並未列舉「子彈」之主要組成零件種類，
    顯不認該條例第十三條第四項之「彈藥」係包括「子彈」在內。況按，未經許可
    持有子彈，依該條例第十二條第四項規定之法定本刑為五年以下有期徒刑，併科
    新臺幣三百萬元以下罰金；而未經許可持有彈藥之主要組成零件，依該條例第十
    三條第四項規定之法定本刑則為六月以上五年以下有期徒刑，併科新臺幣三百萬
    元以下罰金。因此，如認為該條例第十三條第四項之「彈藥」係包括「子彈」在
    內，則於法律適用上，亦顯然輕重失衡，故應認該條例第十三條第四項所稱之「
    彈藥」一語，並不包括「子彈」在內。是本件公訴人自不宜因警員在上址處所同
    時查扣得九顆不具殺傷力之子彈，而認被告辛○○、庚○○二人尚另涉犯未經許
    可持有彈藥之主要組成零件罪名，另並無證據證明被告庚○○將具有殺傷力之改
    造玩具左輪手槍乙把與子彈交被告辛○○寄藏。
(四)、以上部分，本應為被告二人均無罪判決之諭知，惟因公訴人認此部分，與被告二
    人之右揭有罪部分，係屬想像競合犯之裁判上一罪關係，爰不另為無罪之諭知，
    附此敘明。
六、上訴人即被告辛○○經合法傳喚無正當之理由不到庭，有送達證書在卷可稽，爰
    不待其陳述逕行判決，併此敘明。
七、據上論斷，應依刑事訴訟法第三百七十一條、第三百六十九條第一項前段、第三
    百六十四條、第二百九十九條第一項前段、第三百條，槍砲彈藥刀械管制條例第
    十一條第四項、第十二條第四項，刑法第十一條前段、第二十八條、第五十五條
    、第四十七條、第四十二條第二項、第三十八條第一項第一款，罰金罰鍰提高標
    準條例第二條，判決如主文。
本案經檢察官鍾鳳玲到庭執行職務。
中    華    民    國    九十    年      七        月      三十一      日
                              臺灣高等法院刑事第七庭
                                  審判長法  官 吳  啟  民
                                        法  官 林  瑞  斌
                                        法  官 施  俊  堯
右正本證明與原本無異。
如不服本判決應於收受送達後十日內向本院提出上訴書狀，其未敘述上訴之理由者並
得於提起上訴後十日內向本院補提理由書（均須按他造當事人之人數附繕本）。
                                        書記官 顏  志  豪
中    華    民    國    九十    年      七        月      三十一      日
附錄：本判決論罪科刑法條全文
槍砲彈藥刀械管制條例第十一條
未經許可，製造、販賣或運輸第四條第一款所稱其他可發射金屬或子彈具有殺傷力之
各式槍砲者，處五年以上有期徒刑，併科新台幣一千萬元以下罰金。
未經許可，轉讓、出租或出借前項所列槍砲者，處三年以上十年以下有期徒刑，併科
新台幣七百萬元以下罰金。
意圖供自己或他人犯罪之用，而犯前二項之罪者，處無期徒刑或七年以上有期徒刑，
併科新台幣一千萬以下罰金。
未經許可，持有、寄藏或意圖販賣而陳列第一項所列槍枝者，處一年以上七年以下有
期徒刑，併科新台幣七百萬元以下罰金。
第一項至第三項之未遂犯罰之。
槍砲彈藥刀械管制條例第十二條
未經許可，製造、販賣或運輸子彈者，處一年以上七年以下有期徒刑，併科新台幣五
百萬元以下罰金。
未經許可，轉讓、出租或出借子彈者，處六月以上五年以下有期徒刑，併科新台幣三
百萬元以下罰金。
意圖供自己或他人犯罪之用，而犯前二項之罪者，處三年以上十年以下有期徒刑，併
科新台幣七百萬元以下罰金。
未經許可，持有、寄藏或意圖販賣而陳列子彈者，處五年以下有期徒刑，併科新台幣
三百萬元以下罰金。
第一項至第三項之未遂犯罰之。


司法院資訊處製作；財團法人民間司法改革基金會備份。
